---
title: "Score Nachhaltige Ernährung"
format:
  docx:
    toc: false
    execute:
    echo: false
    warning: false
    message: false
    prefer-html: true
---

```{r setup}
#| message: false
#| warning: false
#| echo: false
library(tidyverse)
library(janitor)
library(broom)
library(haven) #Einlesen von .sav oder .dta
library(xlsx)
library(knitr)
library(kableExtra)

library(lavaan)

options(knitr.kable.NA = '')
```


::: {.content-hidden unless-format="pdf"}
# 0. Prep

## 0.1. Data & Functions
```{r data}
# Datensatz mit Meta-Infos zu den Items
items <- read.xlsx('./data/Items.xlsx', sheetIndex = 1)


# Daten aus AOK-Familienstudie
overall_dat <- read_dta('./data/AOK_Datensatz.dta')
#names(overall_dat)

dat <- overall_dat %>% select(lfdn, v_309:v_318, 
                              contains('Ernährungskompetenz'), 
                              v_319:v_371)
```

```{r functions}
kbl2 = function(...) {
  # wrapper-Funktion für Tabellen
  kableExtra::kbl(..., booktabs = T, digits=2, centering=F, row.names=FALSE, full.width=T) %>% 
    kable_styling(latex_options = "HOLD_position", position = "left")
}

transform_scale <- function(x) {
  (x - min(x, na.rm = TRUE)) /  (max(x, na.rm=TRUE) - min(x, na.rm = TRUE))
}

rsquared_aov <- function(var, dat) {
  # berechne R² aus Anovas, Variablen müssen numerisch sein
  model <- paste('{var} ~ ', kov_string)
  aov_result <-  aov(eval(parse(text = model)), data=dat)
  tidy_aov <- tidy(aov_result)
  sum_squares_regression <- sum(tidy_aov$sumsq[1:(length(tidy_aov$sumsq)-1)])
  sum_squares_residuals <- tidy_aov$sumsq[length(tidy_aov$sumsq)]
  rsquared <- sum_squares_regression /(sum_squares_regression + sum_squares_residuals)
  return(rsquared)
}

pR2_mcfadden <- function(var, dat) {
  # berechne Pseudo-R² nach McFadden aus ordinaler Regression, Variablen müssen Faktoren sein
  model <- paste('{var} ~ ', kov_string)
  ord_null <-  MASS::polr(co_m1 ~ 1, data=dat, Hess=TRUE)
  ord_result <-  MASS::polr(eval(parse(text = model)), data=dat, Hess=TRUE)
  pR2_mcfadden <-  1 - ord_result$deviance / ord_null$deviance
  return(pR2_mcfadden)
}

pR2_nagelkerke <- function(var, dat) {
  # berechne Pseudo-R² nach Nagelkerke aus ordinaler Regression, Variablen müssen Faktoren sein
  model <- paste('{var} ~ ', kov_string)
  ord_result <-  rms::lrm(eval(parse(text = model)), data=dat)
  pR2_nagelkerke <- as.numeric(ord_result$stats["R2"])
  return(pR2_nagelkerke)
}
```

```{r sust}
# Itemauswahl
items_auswahl <- items %>% filter(eignung_score %in% c('ja', 'vielleicht')) %>% na.omit()
sust <- dat %>% select(lfdn, any_of(items_auswahl$item_nr))
```


## 0.2 Vorbereitung der Items

## 0.2.1 Kodierung einzelner Bereiche

Punkte für die jeweiligen Antworten vergeben --\> Sortierung nach Bereichen (ersteinmal so wie sie in der Auswahl vom 28.10. festegelgt wurden)

```{r}
#| label: kodierung_einstellung
# Diagnostik von haven_labelled-Objekten
# check <- labelled::look_for(tmp)

### Frage 7.2: Welche Aspekte sind Ihnen am Essen am wichtigsten?
sust$v_325[sust$v_325 == 6] <- NA
sust <- sust %>% select(-v_322, -v_323, -v_324, -v_326)

table(sust$v_325)

### Frage 7.9: Welche Hindernisse für klimafreundliche Ernährung? (invertiert)
sust <- sust %>% 
  mutate(v_352_357 = rowSums(select(., v_352:v_357)),
         v_352_357 = ifelse(v_352_357==0 & v_358==0, NA, v_352_357)) %>% 
  select(-(v_352:v_358))

### restliche Items ohne Veränderungen
ids <- c('v_359', 'v_364', 'v_365')

sust <- sust %>% 
  mutate_all(as.numeric) %>%
  mutate(across(any_of(ids), ~na_if(.,0)))
```

```{r}
#| label: kodierung_wissen

### Frage 7.4: klimaschädlichstes Lebensmittel (Wissensfrage)
#labelled::look_for(sust)
sust <- sust %>% mutate(
  v_333 = case_when(
    v_333 == 1 ~ 3, 
    v_333 %in% c(2,3,5) ~ 2, 
    v_333 == 4 ~ 1, 
    v_333 == 0 ~ as.double(NA)
  )
)

### restliche Items ohne Verädnerungen
ids <- c('v_321', 'v_327', 'v_328', 'v_330', 'v_331', 'v_332', 'v_360')

sust <- sust %>% 
  mutate(across(any_of(ids), ~na_if(.,0)))
```

```{r}
#| label: kodierung_verhalten

### Frage 7.7: Wie ernähren Sie sich und ihr Kind?
tmp <- sust %>% select(v_336:v_345) %>% 
  mutate_all(as.factor) 

sust <- sust %>% mutate(
  ern_erw = case_when(
    v_336 == 1 ~ 1,
    v_338 == 1 ~ 2,
    v_340 == 1 ~ 3,
    v_342 == 1 ~ 4,
    v_344 == 1 ~ 5,
  ), 
    ern_kid = case_when(
    v_337 == 1 ~ 1,
    v_339 == 1 ~ 2,
    v_341 == 1 ~ 3,
    v_343 == 1 ~ 4,
    v_345 == 1 ~ 5,
  ),
) %>% 
  select(-(v_336:v_345))


### restliche Items ohne Veränderungen
ids <- c('v_329', 'v_334', 'v_335', 'v_346', 'v_347', 'v_348', 'v_349', 'v_350', 'v_351', 'v_366')

sust <- sust %>% 
  mutate(across(any_of(ids), ~na_if(.,0)))
```

## 0.3 Transformation & Invertierung

```{r}
#| label: transformation
sust <- sust %>% 
  mutate_all(as.numeric) %>% 
  mutate(across(v_321:ern_kid, transform_scale))

### check
check <- dlookr::diagnose(sust)
check <- dlookr::diagnose_numeric(sust)
```

```{r}
#| label: invert
ids <- c('v_325','v_352_357')

sust <- sust %>%
  mutate(across(any_of(ids), ~ 1-.))
```

```{r diag}
check <- dlookr::diagnose(sust) 
check <- dlookr::diagnose_numeric(sust) %>% select(variables, min, max, everything())
```

:::

# 1. Hintergrund & Ziel

Der AOK-Bundesverband hat im Rahmen der AOK Familienstudie unter anderem erhoben, welche Bedeutung befragte Eltern der Nachhaltigkeit in ihrer Ernährung und der Ernährung ihrer Kinder beimessen. Hierzu wurde in Zusammenarbeit mit Deutschen Allianz für Klimawandel und Gesundheit (KLUG) ein Fragebogen entwickelt, der Aspekte der Einstellung zu nachhaltiger Ernährung, Wissen bzw. Fertigkeiten sowie Verhaltensweisen in Bezug auf nachhaltige Ernährung erfragt. Zusätzlich wurden Hindernisse für und mögliche Hilfen zur nachhaltigen Ernährung erhoben. 

Der genutzte Fragebogen erlaubt eine Auswertung auf Ebene der einzelnen verwendeten Items. Um ferner einen Nachhaltigkeits-Score für die befragten Personen bilden sowie diese in Gruppen hinsichtlich der Bedeutung, die sie nachhaltiger Ernährung beimessen, einordnen zu können, wird aus den genutzen Items eine Nachhaltigkeits-Skala konstruiert. 

Hierzu wird zunächst eine inhaltliche Itemselektion durchgeführt und mittels einer explorativen Faktorenanalyse (EFA) überprüft. Anschließend wird aus einer Auswahl von möglichen Modellen zur Bildung von Cutoff-Werten ein inhaltlich geeignetes Modell mit dem geringsten internen und externen Informationsverlust ausgewählt. Mithilfe dieses Modells werden die befragten Personen in Gruppen eingeordnet, welche die Bedeutung widerspiegeln, die eine nachhaltige Ernährung für sie hat.



# 2. Zusammenstellung der Skala

Zur Konstruktion einer Nachhaltigkeits-Skala werden zunächst geeignete Items selektiert und zur weiteren Verarbeitung transformiert. Mit den ausgewählten Items wird eine exploratorische Faktorenanalyse durchgeführt. 

## 2.1 Auswahl von geeigneten Items

In dem für die Familienstudie entwickelten Fragebogen zur Nachhaltigen Ernährung finden sich Items, die zwar für ein Verständnis von Aspekten der nachhaltigen Ernährung von befragten Personen relevant sind, jedoch für die Konstruktion einer Nachhaltigkeits-Skala ungeeignet sind. Dies ist bspw. dann der Fall, wenn die Antworten auf Items keinen Rückschluss über das Ausmaß der Bedeutung von Nachhaltigkeit für die befragten Personen zulassen, d. h. eine Quantifizierung der Bedeutung mit dem Item nicht sinnvoll möglich ist.  Ferner werden bspw. auch solche Items für die Skalenkonstruktion als ungeeignet angesehen, die die Bedeutung von nachhaltiger *und* gesunder Ernährung gleichzeitig erheben und somit ebenfalls keinen eindeutigen Rückschluss auf die Bedeutung der Nachhaltigkeit zulassen (= fehlende Eindimensionalität der Items). 

Mit inhaltlich potentiell geeigneten Items wurden exploratorische Faktorenanalysen (EFAs) durchgeführt. Mittels der EFAs wurde überprüft, ob sich die Items inhaltlich sinnvollen zugrundeliegenden Faktoren der nachhaltigen Ernährung zuordnen lassen. Items, die auf keinem Faktor eindeutig zuzuordnen waren (bspw. weil sie auf mehrere Faktoren in ähnlicher Höhe luden), wurden aus der Skalenbildung ausgeschlossen.  

In der Tabelle 1 werden alle im Fragebogen zur Nachhaltigen Ernährung verwendeten und aus der Skalenkonstruktion ausgeschlossenen Items inklusive ihrer Ausschlussgründe dargestellt.


```{r}
#| label: item_ausschluss
#| echo: false
# Datensatz mit Meta-Infos zu den Items
out <- read.xlsx('./data/Items.xlsx', sheetIndex = 5)

out %>%
  select(`Frage Nr.` = frage_nr, Frage, Skalierung = skalierung, Ausschlussgrund) %>% 
  kbl2(caption = 'Übersicht über ausgeschlossenen Items und deren Ausschlussgründe') %>%
  column_spec(c(1,2), border_left = F, border_right = T)
```


In der Tabelle 2 findet sich das Ergebnis der EFA mit der finalen Itemauswahl von insgesamt 20 Items zur Konstruktion der Nachhaltigkeits-Skala.Die EFA resultierte in einer 5-faktoriellen Struktur mit den Faktoren *Generelle Nachhaltigkeit*, *Spezifische Aspekte von Nachhaltigkeit*, *Fleischkonsum*, *Zubereitung von Speisen	Faktor* und *Hindernisse*. 

```{r}
#| label: item_einschluss_efa
#| echo: false
# Datensatz mit Meta-Infos zu den Items
efa_res <- read.xlsx('./data/EFA_loadings_processed.xlsx', sheetIndex = 5)

efa_res %>%
  select(-item_nr, -h2, -u2) %>% 
  kbl2(col.names=c('Frage Nr.', 'Frage', 
                   'Faktor 1: generelle Nachhaltigkeit', 
                   'Faktor 2: spezifische Aspekte von Nachhaltigkeit', 
                   'Faktor 3: Fleischkonsum', 
                   'Faktor 4: Zubereitung von Speisen', 
                   'Faktor 5: Hindernisse'),
       caption = 'Ergebnise der exploratorischen Faktorenanalyse mit der finalen Itemauswahl für die Nachhaltigkeits-Skala') %>%
  add_footnote('Faktorladungen <.20 werden aus nicht dargestellt', notation='none')
```


## 2.2 Transformation der Items

Zur Vorbereitung der weiteren Verarbeitung werden alle Items so kodiert, dass ein hoher numerischer Wert mit maximal nachhaltiger Ernährung einhergeht. Ein niedriger Wert bedeutet umgekehrt eine wenig nachhaltige Ernährung. 
Da die Items auf Antwortskalen mit unterschiedlich vielen Ausprägungen zu beantworten sind, müssen diese vor der Zusammenführung zu einer Nachhaltigkeits-Skala zudem auf eine einheitliche Antwortskala transformiert werden. Dabei wird die als minimale Ausprägung 0 und als maximale Ausprägung 1 gewählt. Somit weist auch der später gebildete Nachhaltigkeits-Score eine Range zwischen 0 und 1 auf.  


# 3. Score bilden & Cutoffs bestimmen

Mit der In Abschnitt 2 getroffenen Itemauswahl wird im Folgenden ein Nachhaltigkeits-Score für die befragten Personen berechnet. Hierzu wird zunächst die Anzahl fehlender Werte auf der Nachhaltigkeits-Skala geprüft und eine Entscheidung darüber getroffen, wie viele der 20 Items valide beantwortet sein müssen, um einen entsprechenden Score sinnvoll berechnen zu können. Der Score wird gebildet indem die Summe aller beantworteter Items durch die Anzahl valider beantworteter Items geteilt wird. 

Im nächsten Schritt werden mögliche Modelle für die Festlegung von Cutoff-Werte definiert (Abschnitt 3.2) und hinsichtlich der Kriterien des internen und externen Informationsverlusts sowie des Zusammenhangs mit dem Originalscore gegenübergestellt. 

## 3.1 Fehlende Items

```{r}
#| label: itemauswahl
#| echo: false
#| message: false
items_v1 <- c('v_321', 'v_325', 'v_329', 'v_330', 'v_331', 'v_332', 'v_334', 'v_335', 'v_346', 'v_347', 'v_348', 'v_349', 'v_350', 'v_351', 'v_359', 'v_360', 'v_364', 'ern_erw', 'ern_kid') #, 'v_365'

v1 <- sust %>% 
  select(lfdn, any_of(items_v1)) %>% 
  mutate(
    sum_valid = rowSums(!is.na(select(., 2:length(.)))),
    score_v1=rowSums(select(., 2:length(.)), na.rm=TRUE)/ sum_valid,
    sum_valid_cat = case_when(
      is.na(sum_valid) | sum_valid <= 10 ~ '<= 10',
      sum_valid > 10 & sum_valid <= 15 ~ '>10 & <= 15',
      TRUE ~ as.character(sum_valid)))
```


Die Häufigkeit der Anzahl valider beantworteter Items ist in Tabelle 3 dargestellt. Der Großteil der Befragten beantwortet entweder alle Items oder weist maximal zwei fehlende Werte auf: n = `r length(v1$sum_valid[v1$sum_valid>17])` von N=`r length(v1$sum_valid)`, `r round(length(v1$sum_valid[v1$sum_valid>17]) / length(v1$sum_valid),4) * 100`%. Insgesamt nur `r round(length(v1$sum_valid[v1$sum_valid<=17]) / length(v1$sum_valid),4) * 100`% (n = `r length(v1$sum_valid[v1$sum_valid<=17])`) der Befragten beantworteten weniger als 18 Items. 


```{r}
#| label: fehlende_items
#| echo: false
# Anzahl valider Angaben
tabyl(v1$sum_valid_cat, show_na = TRUE) %>%  
  mutate(percent=percent*100) %>%
  kbl(booktabs = T,  digits = 4, centering=F, row.names=FALSE, 
      col.names=c('valide Items', 'n', '%'), 
      caption = 'Häufigkeitstabelle nach Anzahl valide benatworteter Nachhaltigkeits-Items')%>% 
  kable_styling(full_width = T)
```


Tabelle 4 stellt die Nachhaltigkeits-Scores in Abhängigkeit von der Anzahl valider beantworteter Items dar, wobei der Score gebildet wird, indem die Summe aller beantworteter Items durch deren Anzahl geteilt wird. Der Mittelwert (MW) variiert mit unterschiedlicher Anzahl an beantworteten Items. 

```{r}
#| label: fehlende_items2
#| echo: false
# Mittelwerte in Abhängigkeit der Anzahl valider Werte
tmp <- psych::describeBy(v1$score_v1, group=v1$sum_valid_cat, mat=TRUE) %>%
  select(item:range, -item, -vars)

tmp %>% 
  select(-trimmed, -median, -mad) %>%
  kbl2(col.names=c('valide Items', 'n', 'MW', 'SD', 'Min', 'Max', 'Range')) %>%
  add_footnote('n = 20 Personen haben 0 Items valide beantwortet, sodass für sie kein Score berechnet wird', notation='none')
```

Da die in der Skala verwendeten Items zum Teil sehr unterschiedliche Aspekte der nachhaltigen Ernährung abbilden, wird für die Berechnung eines Nachhaltigkeits-Scores ein hoher Anteil an valide beantwortet Items vorausgesetzt. Der Schwellenwert wird von auf mindestens 90% (18 von 19 Items) festgelegt, weil so einerseits gut gewährleistet werden kann, dass möglichst viele Aspekte der Nachhaltigkeit im Score Berücksichtigung finden und andrerseits die Berechnung eines Scores noch immer für den Großteil der Stichprobe erfolgen kann. 

Für die Berechnung von Cutoffs werden alle Personen ausgeschlossen, die weniger als 18 Items beantwortet haben . Die Berechnung eines Nachhaltigkeits-Scores sowie die folgenden Modelle zur Cutoff-Wert-Berechnung berücksichtigen ausschließlich Personen mit mindestens 18 beantworteten Nachhaltigkeit-Items. 

```{r}
#| label: fehlende_items3
#| echo: false
v1 <- v1 %>% filter(sum_valid>17) # weiter nur ohne diese Fälle (min. 18 valide Items)
```

## 3.2  Cutoff-Modelle festlegen

Die Festlegung der Cutoffs erfolgt zunächst explorativ. Zur Bestimmung distinkter Gruppen nachhaltiger Ernährung entlang des kontinuierlichen Nachhaltigkeits-Scores kommen sowohl verteilungs- als auch scorebasierte Ansätze zur Anwendung. Verteilungsbasierte Ansätze berücksichtigen die Verteilung des Nachhaltigkeits-Scores in der Stichprobe. Score-basierte Ansätze sind verteilungsunabhängig und basieren auf der im Nachhaltigkeits-Fragebogen maximal erreichbaren Punktzahl (Min 0, Max 1).

Die Tabelle 5 bietet eine Übersicht über die Modelle, die Anzahl der darin gebildeten Gruppen und der verwendeten Cutoff-Werte. Die Modelle 1-5 sind verteilungsbasiert, die Modelle 6 bis 9 basieren auf dem maximal erreichbaren Score. 

```{r}
#| label: cutoff_modelle
#| echo: false
### Verteilungsbasiert
## 1. Quintile
v1$co_int1 <- ggplot2::cut_number(v1$score_v1, 5)
v1$co_m1 <- cut(v1$score_v1 , breaks = quantile(v1$score_v1, c(0, .2, .4, .6, .8, 1)), labels=1:5, include.lowest=TRUE)

## 2. Quartile
v1$co_int2 <- ggplot2::cut_number(v1$score_v1, 4)
v1$co_m2 <- cut(v1$score_v1 , breaks = quantile(v1$score_v1, c(0, .25, .5, .75, 1)), labels=1:4, include.lowest=TRUE)

## 3. Terzile
v1$co_int3 <- ggplot2::cut_number(v1$score_v1, 3)
v1$co_m3 <- cut(v1$score_v1 , breaks = quantile(v1$score_v1, c(0, 1/3, 2/3, 1)), labels=1:3, include.lowest=TRUE)

## 4. Quintile mit kleinen Randgruppen
v1$co_int4 <- cut(v1$score_v1 , breaks = quantile(v1$score_v1, c(0, .125, .375, .625, .875, 1)), include.lowest=TRUE)
v1$co_m4 <- cut(v1$score_v1 , breaks = quantile(v1$score_v1, c(0, .125, .375, .625, .875, 1)), labels=1:5, include.lowest=TRUE)

## 5. Qauartile mit kleinen Randgruppen
v1$co_int5 <- cut(v1$score_v1 , breaks = quantile(v1$score_v1, c(0, .125, .5, .875, 1)), include.lowest=TRUE)
v1$co_m5 <- cut(v1$score_v1 , breaks = quantile(v1$score_v1, c(0, .125, .5, .875, 1)), labels=1:4, include.lowest=TRUE)

### Score-basiert
## 6. Quintile max. Score
v1 <- v1 %>% mutate(co_m6=case_when(
  score_v1 <= 0.2 ~ 1,
  score_v1 <= 0.4 ~ 2,
  score_v1 <= 0.6 ~ 3,
  score_v1 <= 0.8 ~ 4,
  score_v1 <= 1.0 ~ 5))

## 7. Quartile max. Score
v1 <- v1 %>% mutate(co_m7=case_when(
  score_v1 <= 0.25 ~ 1,
  score_v1 <= 0.5 ~ 2,
  score_v1 <= 0.75 ~ 3,
  score_v1 <= 1.0 ~ 4))

## 8. Terzile max. Score
v1 <- v1 %>% mutate(co_m8=case_when(
  score_v1 <= 1/3 ~ 1,
  score_v1 <= 2/3 ~ 2,
  score_v1 <= 1.0 ~ 3))

## 9. Quintile/Quartile max. Score
v1 <- v1 %>% mutate(co_m9=case_when(
  score_v1 <= 0.4 ~ 1,
  score_v1 <= 0.6 ~ 2,
  score_v1 <= 0.75 ~ 3,
  score_v1 <= 1.0 ~ 4))
```

```{r}
#| label: uebersicht_cutoff_werte
#| echo: false
models <- c('1. Quintile', '2. Quartile', '3. Terzile', '4. Quintile mit kleinen Randgruppen', '5. Quartile mit kleinen Randgruppen', '6. Quintile max. Score', '7. Quartile max. Score', '8. Terzile max. Score', '9. Quintile/Quartile max. Score')

description <- c('Cut-Offs in 20%-Schritten entlang der Stichprobenverteilung', 
  '25%-Schritte entlang der Stichprobenverteilung',
  '1/3-Schritte entlang der Stichprobenverteilung',
  'Unter Maßgabe möglichst kleiner „Randgruppen“ (besonders hohe/niedrige Nachhaltigkeits-Scores) wurden Cutoffs in Anlehnung an Modell 1 bei 12,5%, 37,5%, 62,5% und 87,5% entlang der Stichprobenverteilung gesetzt',
  'Unter der Maßgabe möglichst kleiner „Randgruppen“ wurden Cutoffs in Anlehnung an Modell 2  bei 12,5%, 50% und 87,5% entlang der Stichprobenverteilung gesetzt', 
  'Cut-Offs werden bei 20%, 40%, 60% und 80% des maximalen Nachhaltigkeits-Scores gesetzt',
 'Cut-Offs werden bei 25%, 50% und 75% des maximalen Nachhaltigkeits-Scores gesetzt',
  'Cut-Offs werden bei 33,3% und 66,7% des maximalen Nachhaltigkeits-Scores gesetzt',
  'Cut-Offs werden bei einer Mischung aus Quintilen und Quartilen des maximalen Nachhaltigkeits-Scores bei 40%, 60% und 75%  gesetzt')

n_groups <- c(5, 4, 3, 5, 4, 5, 4, 3, 4)
cutoffs <- c('0.439, 0.511, 0.575, 0.653',
             '0.460, 0.543, 0.631',
             '0.490, 0.597',
             '0.400, 0.504, 0.584, 0.693',
             '0.400, 0.543, 0.693',
             '0.200, 0.400, 0.600, 0.800', 
             '0.250, 0.500, 0.750', 
             '0.333, 0.666',
             '0.400, 0.600, 0.750'
)

tmp <- tibble(models, description, n_groups, cutoffs)
tmp %>% 
  kbl2(col.names=c('Modell', 'Beschreibung', 'Anzahl Gruppen', 'Cutoff-Werte'), 
      caption = 'Übersicht über die Cut-Off-Werte der betrachteten Modelle') %>%
  row_spec(c(5), extra_css = "border-bottom: 1px solid", hline_after=TRUE)
```


## 3.3 Modellbewertung

Für die verschiedenen Cutoff-Modelle wird zunächst der Anteil aufgeklärter Varianz in linearen Regressionen berechnet und mit der des kontinuierlichen Nachhaltigkeits-Scores verglichen. Zusätzlich werden ordinale Regressionen für die gebildeten Nachhaltigkeits-Gruppen als jeweils abhängige Variable und den o.g. Kovariaten gerechnet. Als Kovariaten wurden in allen Regressionsmodellen folgende Merkmale verwendet: Geschlecht der erwachsenen Person, Alter und Geschlecht des Zielkindes, Anzahl Kinder unter 14 Jahren, soziökonomischer Status der Familie, Migrationsgeschichte, German Index of Socioeconomic Deprivation (GISD), Anzahl HBSC multiple psychosomatische Beschwerden, Gesundheitsstatus des Elternteils, Gesundheitsstatus des Kindes, Score der Ernährungskompetenz. Darüber hinaus wird die Korrelation (Spearman-Rho) zwischen den Nachhaltigkeits-Gruppen und dem Nachhaltigkeits-Score berechnet.
<br>
Die am besten geeigneten Cutoff-Modelle werden anhand des minimalsten **external information loss** (d.h. höchste aufgeklärte Varianz [R² und Pseudo R² in den linearen und ordinalen Modellen]) sowie des minimalsten **internal information loss** (maximale Korrelationen der Nachhaltigkeits-Gruppen mit dem Nachhaltigkeits-Score) bestimmt. 
Eine Übersicht der Prüfung aller Modelle findet sich in Tabelle 6. 

```{r}
#| label: cutoff_modellbewertung
#| echo: false
#Kovariaten vorbereiten
kovariaten <- c('v_4', 'Alter_Zielkind_2', 'Geschlecht_Zielkind', 'Kinder_unter_14', 'SES_max', 'Migrationsgeschichte', 'GISD_Score', 'Anzahl_HBSC', 'Gesundheitsstatus_Elternteil', 'Gesundheitsstatus_Kind', 'Score_Ernährungskompetenz') #
kov_string <- toString(paste(kovariaten, collapse = ' + '))

# Datensatz mit Kovariaten vorbereiten
kovs <- overall_dat %>% select(lfdn, any_of(kovariaten))
v2 <- left_join(v1, kovs, by='lfdn')


### R² aus linearen Modelle
v2 <- v2 %>% mutate_at(vars(contains('co_m')), as.numeric)
tmp <- select(v2, score_v1, contains('co_m'))

R2_linear <- vector("double", length(tmp))
for (i in seq_along(tmp)) {            
  R2_linear[[i]] <- rsquared_aov(tmp[[i]], v2)
}

### R² aus ordinalen Modellen
v2 <- v2 %>% mutate_at(vars(contains('co_m')), as.factor)
tmp <- select(v2, contains('co_m'))

pR2_mcfad <- vector("double", length(tmp))
for (i in seq_along(tmp)) {            
  pR2_mcfad[[i]] <- pR2_mcfadden(tmp[[i]], v2)
}
pR2_mcfad <- c(NA, pR2_mcfad)

pR2_nagel <- vector("double", length(tmp))
for (i in seq_along(tmp)) {            
  pR2_nagel[[i]] <- pR2_nagelkerke(tmp[[i]], v2)
}
pR2_nagel <- c(NA, pR2_nagel)


### Korrelation mit linearem Score
rho <- v2 %>% 
  select(score_v1, contains('co_m')) %>%
  summarise(across(-score_v1, ~ Hmisc::rcorr(.x, score_v1, type = 'spearman')$r[2])) %>%
  unlist() 
rho <- as.numeric(c(1, rho))
```

```{r}
#| label: cutoff_modellbewertung_output
#| echo: false
models <- c('Original', models)
tmp <- tibble(models, R2_linear, pR2_mcfad, pR2_nagel, rho)

tmp %>% 
  kbl2(col.names=c('Score / Modell', 'Adjusted R²', 'McFadden', 'Nagelkerke', 'Nachhaltigkeits-Score'), 
      caption = 'Aufgeklärte Varianz in Regressionsmodellen und Korrelationen mit dem kontinuierlichen Nachhaltigkeits-Score') %>%
  add_header_above(c('', 'Lineare Regression  R²'=1, 'Ordinale Regression\n Pseudo R²'=2, 'Spearman-Rho\n Korrelation'=1)) %>%
  row_spec(c(1,6), extra_css = "border-bottom: 1px solid", hline_after=TRUE)
```


Bei den verteilungsbasierten Modellen findet sich in der geringste externe und interne Informationsverlust in den Modellen 2 und 5. Alle Modelle korrelieren sehr hoch mit dem kontinuierlichen Score.
Verteilungsbasierte Cutoff-Werte zeigen besonders hohe Zusammenhänge mit dem kontinuierlichen Originalscore, da sie datenbasiert auf der Verteilung der Stichprobe gebildet werden. 

Bei den so entstehen Cutoff-Werten stellt sich die Frage, inwiefern diese inhaltlich bedeutsam sind. So ist bspw.fraglich ob der Unterschied zwischen dem ersten (0.472) und dem zweiten Cutoff-Wert im Modell 2 eine Unterteilung der Befragten rechtfertigt. Grundsätzlich ist auch festzuhalten, dass verteilungsbasierte Cutoff-Werte nur auf Basis repräsentativer Erhebungen ermittelt werden können. Bei der Erhebung des AOK-Bundesverbandes handelt es sich zwar um eine repräsentative Erhebung, soweit aber Zweifel an der Repräsentativität einer Stichprobe bestehen, sollten Cutoffs nicht anhand ihrer Verteilung bestimmt werden. Bei verteilungsbasierten Cutoffs ergibt sich zudem die Problematik, dass durch den Bezug auf die Stichprobe künftige Vergleiche mit anderen Stichproben erschwert werden. Empfohlen wird vor diesem Hintergrund ein Modell zu wählen, dass bei der Bewertung in Cutoffs enthält, die unabhängig von der Verteilung der Stichprobe sind.

Bei den Modellen, die auf dem maximal erreichbaren Score basieren, findet sich in der geringste externe und interne Informationsverlust je nach betrachtetem Indikator in den Modellen 6, 7, 9. Alle Modelle korrelieren hoch bis sehr hoch mit dem kontinuierlichen Score. Die Verteilung der Stichprobe in die gemäß der Modelle gebildeten Kategorien ist in Tabelle 7 abgetragen. 

```{r}
#| label: cutoff_scorebasiert
#| echo: false

tmp1 <- tabyl(v2$co_m6) %>%  mutate(percent=percent*100)
tmp2 <- tabyl(v2$co_m7) %>%  mutate(percent=percent*100) %>% add_row(`v2$co_m7`=NA, n = NA, percent=NA)
tmp3 <- tabyl(v2$co_m9) %>%  mutate(percent=percent*100) %>% add_row(`v2$co_m9`=NA, n = NA, percent=NA)

tmp <- bind_cols(tmp1, tmp2[2:length(tmp2)], tmp3[2:length(tmp3)])

tmp %>% 
  kbl2(col.names=c('Kategorie', rep(c('n', '%'),3)), 
      caption = 'Cutoffs Modell 9: max. Score basiert, Quintile/Quartile') %>% 
  add_header_above(c('', 'Modell 6: Quintile max. Score' = 2, 
                     'Modell 7: Quartile max. Score' = 2,
                     'Modell 9: Quintile/Quartile max. Score ' = 2))
```


Das Modell 9 weist innerhalb der scorebasierten Modelle die höchste Varianzaufklärung im linearen Regressionsmodell und eine zufriedenstellende Varianzaufklärung im oridnalen Regerssionsmodell auf. Der Zusammenhang mit dem kontinuierlichen Score ist im Modell 9 am höchsten. Betrachtet man die Einteilung der Stichprobe in Gruppen von Nachhaltigkeit, so zeigen sich bei den Modellen 6 und 7 teilweise sehr kleine Randkategorien. Die Bildung solcher Kategorien scheint inhaltlich nicht sinnvoll. Alle Indikatoren zusammengenommen, weist das Modell 9 die besten Eigenschaften auf, es wird daher zur Berechnung von Cutoff-Werten für den Nachhaltigkeits-Score eingesetzt.


##  3.4 Darstellung des ausgewählten Modells

Die mithilfe des am besten geeigneten Modells 9 bestimmten Cutoff-Werte sind in der Abbildung 1 dargestellt. Abbildung 2 stellt die Einteilung der Stichprobe in die jeweiligen Nachhaltigkeits-Gruppen ebenfalls grafisch dar. 

```{r}
#| label: cutoff_m9
#| echo: false
ggplot(v2, aes(x=score_v1)) +
  geom_histogram(binwidth=0.005, fill="#BED600", color="#e9ecef", alpha=0.9) +
  xlab("kontinuierlicher Nachhaltigkeits-Score") + 
  ylab("Häufigkeit") +
  theme_bw() +
  theme(plot.title = element_text(size=15)) +
  geom_vline(xintercept = c(0.4, 0.6, 0.75), linetype="dotted", color = "#bd182d", size=1)
```

```{r}
#Kategrien benennen
tmp <- v2 %>% mutate(co_m9_cat = case_when(
  co_m9 == 1 ~ '1 = wenig Bedeutung',
  co_m9 == 2 ~ '2 = mäßige Bedeutung',
  co_m9 == 3 ~ '3 = hohe Bedeutung',
  co_m9 == 4 ~ '4 = sehr hohe Bedeutung'
)) %>% 
  select(co_m9_cat) %>%
  tabyl(co_m9_cat)

p <- ggplot(tmp, aes(x="", y=percent, fill=co_m9_cat, label = scales::percent(percent))) +
  geom_bar(position="stack", stat="identity", color='black') + 
  coord_polar(theta="y") +
  geom_text(position = position_stack(vjust = 0.5), # move to center of bars
              size = 5) +
  scale_fill_manual(values=c("#3399CC", "#BED600", "#eda63b", '#cbd3b2')) +
  guides(fill=guide_legend("Bedeutung von Nachhaltigkeit")) + 
  theme_void() +
  theme(legend.title=element_text(size=14)) +
  theme(legend.text=element_text(size=14))


p
bmp(file="piechart.bmp", width = 750, height = 500, type="cairo")
print(p)
dev.off()
```


Es ergibt sich eine Verteilung nach der etwa 12% der Stichprobe der nachhaltigen Ernährung nur wenig Bedeutung beimessen. Für etwas mehr als die Hälfte ist Nachhaltigkeit in der Ernährung mäßig bedeutsam. Etwa ein Viertel messen der Nachhaltigkeit eine hohe und etwa 6% eine sehr hohe Bedeutung zu. 


```{r}
#| label: save_iris
#| echo: false

results <- v2 %>% 
  select(lfdn, sum_valid, score_v1, co_m9)

write.xlsx(results, file='results_iris.xlsx')
```
