---
title: "Score Nachhaltige Ernährung"
author: "IGES Institut"
format: html
editor: visual
---

```{r setup}
library(tidyverse)
library(haven) #Einlesen von .sav oder .dta
library(xlsx)
```


# 0. Prep

```{r data}
# Datensatz mit Meta-Infos zu den Items
items <- read.xlsx('./data/Items.xlsx', sheetIndex = 1)


# Daten aus AOK-Familienstudie
overall_dat <- read_dta('./data/AOK_Datensatz.dta')
#names(overall_dat)

dat <- overall_dat %>% select(lfdn, v_309:v_318, 
                              contains('Ernährungskompetenz'), 
                              v_319:v_371)
```

Vorgehen: 

* zunächst werden Punkte gemäß der jeweiligen Skala vergeben
* im nächsten Schritt werden Items auf eine gemeinsame Skala zwischen 0 & 1 transformiert (siehe hierfür https://www.ibm.com/support/pages/transforming-different-likert-scales-common-scale)
* der Nachhaltigkeitsscore wird für jede Person von 0 bis 100 ausgegeben


```{r sust}
# Itemauswahl
items_auswahl <- items %>% filter(eignung_score %in% c('ja', 'vielleicht')) %>% na.omit()
sust <- dat %>% select(lfdn, any_of(items_auswahl$item_nr))
```


Punkte für die jeweiligen Antworten vergeben --> Sortierung nach Bereichen (ersteinmal so wie sie in der Auswahl vom 28.10. festegelgt wurden)


# 1. Score bilden

## 1.1 Kodierung einzelner Bereiche

### 1.1.1 Einstellung / Bedeutung

```{r kodierung_einstellung}
# Diagnostik von haven_labelled-Objekten
# check <- labelled::look_for(tmp)

### Frage 7.2: Welche Aspekte sind Ihnen am Essen am wichtigsten?
tmp <- sust %>% select(v_322:v_326) %>% 
  mutate_all(as.factor) %>% 
  mutate_all(~ na_if(., 6))

# Diagnostik der Items nach Transformation
check <- dlookr::diagnose_category(tmp)

sust <- sust %>% select(-v_322, -v_323, -v_324, -v_326)
sust$v_325[sust$v_325 == 6] <- NA


### Frage 7.9: Welche Hindernisse für klimafreundliche Ernährung? (invertiert)
tmp <- sust %>% select(v_352:v_358) %>% 
  mutate_all(as.factor)

sust <- sust %>% 
  mutate(v_352_357 = rowSums(select(., v_352:v_357)),
         v_352_357 = ifelse(v_352_357==0 & v_358==0, NA, v_352_357))

sust <- sust %>% select(-(v_352:v_358))


### Frage 7.10_1 Zu kompliziert auf Klimafreundlichkeit zu achten (invertiert)
#labelled::look_for(sust)
sust$v_359[sust$v_359 == 0] <- NA
table(sust$v_359, useNA = 'always')

### Frage 7.11_4 klimafreundliche Ernährung in der Kita ist wichtig
sust$v_364[sust$v_364 == 0] <- NA
table(sust$v_364, useNA = 'always')

### Frage 7.11_5 Lernen über klimafreundliche Ernährung in der Kita ist wichtig
sust$v_365[sust$v_365 == 0] <- NA
table(sust$v_365, useNA = 'always')
```

### 1.1.2 Wissen /Fertigkeiten
```{r kodierung_wissen}
### Frage 7.1_3: Ernährung hat Einfluss auf Umwelt
sust$v_321[sust$v_321 == 0] <- NA
table(sust$v_321, useNA = 'always')

### Frage 7.3_1: ausreichend über klimafreundliche Lebensmittel informiert
sust$v_327[sust$v_327 == 0] <- NA
table(sust$v_327, useNA = 'always')

### Frage 7.3_2: Schwierigkeiten an Informationen zu kommen
sust$v_328[sust$v_328 == 0] <- NA
table(sust$v_328, useNA = 'always')

### Frage 7.3_4: vegetarische Zubereitung
sust$v_330[sust$v_330 == 0] <- NA
table(sust$v_330, useNA = 'always')

### Frage 7.3_5: vegane Zubereitung
sust$v_331[sust$v_331 == 0] <- NA
table(sust$v_331, useNA = 'always')

### Frage 7.3_6: Improvisation bei der Zubereitung
sust$v_332[sust$v_332 == 0] <- NA
table(sust$v_332, useNA = 'always')

### Frage 7.4: klimaschädlichstes Lebensmittel (Wissensfrage)
#labelled::look_for(sust)
table(sust$v_333, useNA = 'always')

sust <- sust %>% mutate(
  v_333 = case_when(
    v_333 == 1 ~ 3, 
    v_333 %in% c(2,3,5) ~ 2, 
    v_333 == 4 ~ 1, 
    v_333 == 0 ~ as.double(NA)
  )
)

### Frage 7.10_2: Sorge, dass ungesund
sust$v_360[sust$v_360 == 0] <- NA
table(sust$v_360, useNA = 'always')
```



### 1.1.3 Verhalten
```{r kodierung_verhalten}
### Frage 7.3_3: achten auf klimafreundliche Ernährung
sust$v_329[sust$v_329 == 0] <- NA
table(sust$v_329, useNA = 'always')

### Frage 7.5: Essverhalten aufgrund der Klimakrise geändert
sust$v_334[sust$v_334 == 0] <- NA
table(sust$v_334, useNA = 'always')

### Frage 7.6: Häufigkeit von Fleisch
sust$v_335[sust$v_335 == 0] <- NA
table(sust$v_335, useNA = 'always')


### Frage 7.7: Wie ernähren Sie sich und ihr Kind?
tmp <- sust %>% select(v_336:v_345) %>% 
  mutate_all(as.factor) 

# Diagnostik der Items nach Transformation
check <- dlookr::diagnose_category(tmp)

sust <- sust %>% mutate(
  ern_erw = case_when(
    v_336 == 1 ~ 1,
    v_338 == 1 ~ 2,
    v_340 == 1 ~ 3,
    v_342 == 1 ~ 4,
    v_344 == 1 ~ 5,
  ), 
    ern_kid = case_when(
    v_337 == 1 ~ 1,
    v_339 == 1 ~ 2,
    v_341 == 1 ~ 3,
    v_343 == 1 ~ 4,
    v_345 == 1 ~ 5,
  ),
)

table(sust$ern_erw, useNA = 'always')
table(sust$ern_kid, useNA = 'always')

sust <- sust %>% select(-(v_336:v_345))


### Frage 7.8_1: saisonale Lebensmittel
sust$v_346[sust$v_346 == 0] <- NA
table(sust$v_346, useNA = 'always')

### Frage 7.8_2: regionale Lebensmittel
sust$v_347[sust$v_347 == 0] <- NA
table(sust$v_347, useNA = 'always')

### Frage 7.8_3: Bio-Lebensmittel
sust$v_348[sust$v_348 == 0] <- NA
table(sust$v_348, useNA = 'always')

### Frage 7.8_4: keine Lebensmittel wegwerfen
sust$v_349[sust$v_349 == 0] <- NA
table(sust$v_349, useNA = 'always')

### Frage 7.8_5: Verpackungen vermeiden
sust$v_350[sust$v_350 == 0] <- NA
table(sust$v_350, useNA = 'always')

### Frage 7.8_6: wenig verarbeitet Lebensmittel
sust$v_351[sust$v_351 == 0] <- NA
table(sust$v_351, useNA = 'always')

### Frage 7.11_6: würde in Kantine gerne klimafreundlicher essen
sust$v_366[sust$v_366 == 0] <- NA
table(sust$v_366, useNA = 'always')
```


## 1.2 Transformation & Invertierung
```{r transformation}
tmp <- sust

transform_scale <- function(x) {
  (x - min(x, na.rm = TRUE)) /  (max(x, na.rm=TRUE) - min(x, na.rm = TRUE))
}

tmp <- tmp %>% 
  mutate_all(as.numeric) %>% 
  mutate(across(v_321:ern_kid, transform_scale))

check <- dlookr::diagnose(tmp)
check <- dlookr::diagnose_numeric(tmp)
```
