---
title: "Score Nachhaltige Ernährung"
format:
  docx:
    toc: false
    execute:
    echo: false
    warning: false
    message: false
    prefer-html: true
---

```{r setup}
#| message: false
#| warning: false
#| echo: false
library(tidyverse)
library(janitor)
library(broom)
library(haven) #Einlesen von .sav oder .dta
library(xlsx)
library(knitr)
library(kableExtra)

library(lavaan)

options(knitr.kable.NA = '')
```


::: {.content-hidden unless-format="pdf"}
# 0. Prep

## 0.1. Data & Functions
```{r data}
# Datensatz mit Meta-Infos zu den Items
items <- read.xlsx('./data/Items.xlsx', sheetIndex = 1)


# Daten aus AOK-Familienstudie
overall_dat <- read_dta('./data/AOK_Datensatz.dta')
#names(overall_dat)

dat <- overall_dat %>% select(lfdn, v_309:v_318, 
                              contains('Ernährungskompetenz'), 
                              v_319:v_371)
```

```{r functions}
kbl2 = function(...) {
  # wrapper-Funktion für Tabellen
  kableExtra::kbl(..., booktabs = T, digits=2, centering=F, row.names=FALSE, full.width=T) %>% 
    kable_styling(latex_options = "HOLD_position", position = "left")
}

transform_scale <- function(x) {
  (x - min(x, na.rm = TRUE)) /  (max(x, na.rm=TRUE) - min(x, na.rm = TRUE))
}

rsquared_aov <- function(var, dat) {
  # berechne R² aus Anovas, Variablen müssen numerisch sein
  model <- paste('{var} ~ ', kov_string)
  aov_result <-  aov(eval(parse(text = model)), data=dat)
  tidy_aov <- tidy(aov_result)
  sum_squares_regression <- sum(tidy_aov$sumsq[1:(length(tidy_aov$sumsq)-1)])
  sum_squares_residuals <- tidy_aov$sumsq[length(tidy_aov$sumsq)]
  rsquared <- sum_squares_regression /(sum_squares_regression + sum_squares_residuals)
  return(rsquared)
}

pR2_mcfadden <- function(var, dat) {
  # berechne Pseudo-R² nach McFadden aus ordinaler Regression, Variablen müssen Faktoren sein
  model <- paste('{var} ~ ', kov_string)
  ord_null <-  MASS::polr(co_m1 ~ 1, data=dat, Hess=TRUE)
  ord_result <-  MASS::polr(eval(parse(text = model)), data=dat, Hess=TRUE)
  pR2_mcfadden <-  1 - ord_result$deviance / ord_null$deviance
  return(pR2_mcfadden)
}

pR2_nagelkerke <- function(var, dat) {
  # berechne Pseudo-R² nach Nagelkerke aus ordinaler Regression, Variablen müssen Faktoren sein
  model <- paste('{var} ~ ', kov_string)
  ord_result <-  rms::lrm(eval(parse(text = model)), data=dat)
  pR2_nagelkerke <- as.numeric(ord_result$stats["R2"])
  return(pR2_nagelkerke)
}
```

```{r sust}
# Itemauswahl
items_auswahl <- items %>% filter(eignung_score %in% c('ja', 'vielleicht')) %>% na.omit()
sust <- dat %>% select(lfdn, any_of(items_auswahl$item_nr))
```


## 0.2 Vorbereitung der Items

## 0.2.1 Kodierung einzelner Bereiche

Punkte für die jeweiligen Antworten vergeben --\> Sortierung nach Bereichen (ersteinmal so wie sie in der Auswahl vom 28.10. festegelgt wurden)

```{r}
#| label: kodierung_einstellung
# Diagnostik von haven_labelled-Objekten
# check <- labelled::look_for(tmp)

### Frage 7.2: Welche Aspekte sind Ihnen am Essen am wichtigsten?
sust$v_325[sust$v_325 == 6] <- NA
sust <- sust %>% select(-v_322, -v_323, -v_324, -v_326)

table(sust$v_325)

### Frage 7.9: Welche Hindernisse für klimafreundliche Ernährung? (invertiert)
sust <- sust %>% 
  mutate(v_352_357 = rowSums(select(., v_352:v_357)),
         v_352_357 = ifelse(v_352_357==0 & v_358==0, NA, v_352_357)) %>% 
  select(-(v_352:v_358))

### restliche Items ohne Veränderungen
ids <- c('v_359', 'v_364', 'v_365')

sust <- sust %>% 
  mutate_all(as.numeric) %>%
  mutate(across(any_of(ids), ~na_if(.,0)))
```

```{r}
#| label: kodierung_wissen

### Frage 7.4: klimaschädlichstes Lebensmittel (Wissensfrage)
#labelled::look_for(sust)
sust <- sust %>% mutate(
  v_333 = case_when(
    v_333 == 1 ~ 3, 
    v_333 %in% c(2,3,5) ~ 2, 
    v_333 == 4 ~ 1, 
    v_333 == 0 ~ as.double(NA)
  )
)

### restliche Items ohne Verädnerungen
ids <- c('v_321', 'v_327', 'v_328', 'v_330', 'v_331', 'v_332', 'v_360')

sust <- sust %>% 
  mutate(across(any_of(ids), ~na_if(.,0)))
```

```{r}
#| label: kodierung_verhalten

### Frage 7.7: Wie ernähren Sie sich und ihr Kind?
tmp <- sust %>% select(v_336:v_345) %>% 
  mutate_all(as.factor) 

sust <- sust %>% mutate(
  ern_erw = case_when(
    v_336 == 1 ~ 1,
    v_338 == 1 ~ 2,
    v_340 == 1 ~ 3,
    v_342 == 1 ~ 4,
    v_344 == 1 ~ 5,
  ), 
    ern_kid = case_when(
    v_337 == 1 ~ 1,
    v_339 == 1 ~ 2,
    v_341 == 1 ~ 3,
    v_343 == 1 ~ 4,
    v_345 == 1 ~ 5,
  ),
) %>% 
  select(-(v_336:v_345))


### restliche Items ohne Veränderungen
ids <- c('v_329', 'v_334', 'v_335', 'v_346', 'v_347', 'v_348', 'v_349', 'v_350', 'v_351', 'v_366')

sust <- sust %>% 
  mutate(across(any_of(ids), ~na_if(.,0)))
```

## 0.3 Transformation & Invertierung

```{r}
#| label: transformation
sust <- sust %>% 
  mutate_all(as.numeric) %>% 
  mutate(across(v_321:ern_kid, transform_scale))

### check
check <- dlookr::diagnose(sust)
check <- dlookr::diagnose_numeric(sust)
```

```{r}
#| label: invert
ids <- c('v_325','v_352_357')

sust <- sust %>%
  mutate(across(any_of(ids), ~ 1-.))
```

```{r diag}
check <- dlookr::diagnose(sust) 
check <- dlookr::diagnose_numeric(sust) %>% select(variables, min, max, everything())
```

:::

# 1. Hintergrund & Ziel

Der AOK-Bundesverband hat im Rahmen der AOK Familienstudie unter anderem erhoben, welche Bedeutung befragte Eltern der Nachhaltigkeit in ihrer Ernährung und der Ernährung ihrer Kinder beimessen. Hierzu wurde in Zusammenarbeit mit dem K.L.U.G Netzwerk ein Fragebogen entwickelt, der Aspekte der Einstellung zu nachhaltiger Ernährung, Wissen bzw. Fertigkeiten sowie Verhaltensweisen in Bezug auf nachhaltige Ernährung erfragt. Zusätzlich wurden Hindernisse für und mögliche Hilfen zur nachhaltigen Ernährung erhoben. 

Der genutzte Fragebogen erlaubt eine Auswertung auf Ebene der einzelnen verwendeten Items. Um ferner einen Nachhaltigkeits-Score für die befragten Personen bilden sowie diese in Gruppen hinsichtlich der Bedeutung, die sie nachhaltiger Ernährung beimessen, einordnen zu können, wird aus den genutzen Items eine Nachhaltigkeits-Skala konstruiert. 

Hierzu wird zunächst eine inhaltliche Itemselektion durchgeführt und mittels einer explorativen Faktorenanalyse (EFA) überprüft. Anschließend wird aus einer Auswahl von möglichen Modellen zur Bildung von Cutoff-Werten ein inhaltlich geeignetes Modell mit dem geringsten internen und externen Informationsverlust ausgewählt. Mithilfe dieses Modells werden die befragten Personen in Gruppen eingeordnet, welche die Bedeutung widerspiegeln, die eine nachhaltige Ernährung für sie hat.



# 2. Zusammenstellung der Skala

Zur Konstruktion einer Nachhaltigkeits-Skala werden zunächst geeignete Items selektiert und zur weiteren Verarbeitung transformiert. Mit den ausgewählten Items wird eine exploratorische Faktorenanalyse durchgeführt. 

## 2.1 Auswahl von geeigneten Items

In dem für die Familienstudie entwickelten Fragebogen zur Nachaltigen Ernährung finden sich Items, die zwar für ein Verständnis von Aspekten der nachhaltigen Ernährung von befragten Personen relevant sind, jedoch für die Konstruktion einer Nachhaltigkeits-Skala ungeeignet sind. Dies ist bspw. dann der Fall, wenn die Antworten auf Items keinen Rückschluss über das Ausmaß der Bedeutung von Nachhaltigkeit für die befragten Personen zulassen, d. h. eine Quantifizierung der Bedeutung mit dem Item nicht sinnvoll möglich ist.  Ferner werden bspw. auch solche Items für die Skalenkonstruktion als ungeeignet angesehen, die die Bedeutung von nachhaltiger *und* gesunder Ernährung gleichzeitig erheben und somit ebenfalls keinen eindeutigen Rückschluss auf die Bedutung der Nachhaltigkeit zulassen (= fehlende Eindimensionalität der Items). In der Tabelle XX werden alle im Fragebogen zur Nachhaligen Ernährung verwendeten und aus der Skalenkonstruktion ausgeschlossenen Items inklusive ihrer Ausschlussgründe dargestellt. 

TABELLE


## 2.2 Transformation der Items

Zur Vorbereitung der weiteren Verarbeitung werden alle Items so kodiert, dass ein hoher numerischer Wert mit maximal nachhaltiger Ernährung einhergeht. Ein niedriger Wert bedeutet umgekehrt eine wenig nachhaltige Ernährung. 
Da die Items auf Antwortskalen mit unterschiedlich vielen Ausprägungen zu beantworten sind, müssen diese vor der Zusammenführung zu einer Nachhaltigkeits-Skala zudem auf eine einheitliche Antwortskala transformiert werden. Dabei wird die als minimale Ausprägung 0 und als maximale Ausprägung 1 gewählt. Somit weist auch der später gebildete Nachhaltigkeits-Score eine Range zwischen 0 und 1 auf.  


## 2.3 Prüfung der Itemselektion mittels EFA

Mittels einer exploratorischen Faktorenanalyse (EFA) wird überprüft, ob sich die Items inhaltlich sinnvollen zugrundeliegenden Faktoren der nachhaltigen Ernährung zuordnen lassen. Die EFA dient somit ein Stück weit einer Überprüfung der getroffenen Itemauswahl.  


::: {.content-hidden unless-format="pdf"}

```{r}
#|label: cor_matrix
tmp <- sust %>% 
  select( -v_327, -v_328, -v_333, -v_352_357, -v_366) %>% 
  na.omit()

datamatrix <- cor(tmp[,c(-1)])

corrplot::corrplot(datamatrix, method="color", order='hclust', 
                   tl.col = "black", tl.cex = 0.7)

corrplot::corrplot(datamatrix, method="number", order='hclust', 
                   number.cex = 0.7,   tl.col = "black", tl.cex = 0.7)
```

**Exploratorische Faktorenanalyse** <br>
Interpretationshilfe: <https://m-clark.github.io/posts/2020-04-10-psych-explained/>
```{r}
#|label: efa_nfactors
fafitfree <- psych::fa(tmp, nfactors = ncol(tmp), rotate = "none")

n_factors <- length(fafitfree$e.values)
scree <- data.frame(
  Factor_n =  as.factor(1:n_factors), 
  Eigenvalue = fafitfree$e.values)

ggplot(scree, aes(x = Factor_n, y = Eigenvalue, group = 1)) + 
  geom_point() + geom_line() +
  xlab("Number of factors") +
  ylab("Initial eigenvalue") +
  labs( title = "Scree Plot", 
        subtitle = "(Based on the unreduced correlation matrix)")

parallel <- psych::fa.parallel(tmp)
```

```{r}
#| label: efa
efa <- psych::fa(r=tmp[,c(-1)], nfactors=5,
 max.iter=100,
 rotate='promax')

print(efa)
```

```{r}
#| label: loadings_df
#| warning: false
#| echo: false

### loadings_df
efa_df <- bind_cols(rownames(efa$loadings), efa$loadings, efa$communality, efa$uniquenesses)
names(efa_df)[1] <- c('item')
names(efa_df)[(length(efa_df)-1):length(efa_df)] <- c('h2', 'u2')

# remove low loadings
efa_df <- efa_df %>%
  mutate(across(2:(ncol(.)-2), ~ifelse(abs(.) <= 0.2, NA, .)))

write.xlsx(efa_df, file='data/EFA_loadings2.xlsx')
```

:::

ERGEBNIS EFA-TABELLE

```{r}
#| label: add_item_descriptions
#names(items)
items <- items %>% 
  add_row(item_nr='v_352_357', item='Wie viele Hindernisse für eine klima-/umweltfreundliche Ernährung werden genannt?', bereich='Hindernisse', bereich_neu='Einstellung / Bedeutung') %>% 
  add_row(item_nr='ern_erw', item='Wie ernähren Sie sich?', bereich='Verhalten', bereich_neu='Verhalten') %>%
  add_row(item_nr='ern_kid', item='Wie ernähren Sie Ihr Kind?', bereich='Verhalten', bereich_neu='Verhalten')
```

```{r}
#| label: overview_items
#| echo: false
sust_items <- names(sust)[2:length(sust)]

items %>%
  filter(item_nr %in% sust_items) %>%
  select(item_nr, bereich_neu, item) %>% 
  arrange(match(bereich_neu, c('Einstellung / Bedeutung', 'Wissen / Fertigkeiten'))) %>%
  kbl() %>%
  kable_styling( position = "left") %>% 
  column_spec(c(1,2), border_left = F, border_right = T) %>% 
  row_spec(c(0,5,13), extra_css = "border-bottom: 1px solid", hline_after=TRUE) 
```

```{r}
#| label: alpha2
alpha <- psych::alpha(select(tmp, contains('v_')), check.keys = F)
alpha$total$std.alpha
```

TEXT: ok


# 3. Score bilden & Cutoffs bestimmen

```{r}
#| label: itemauswahl
#| echo: false
#| message: false
items_v1 <- c('v_321', 'v_325', 'v_329', 'v_330', 'v_331', 'v_332', 'v_334', 'v_335', 'v_346', 'v_347', 'v_348', 'v_349', 'v_350', 'v_351', 'v_359', 'v_360', 'v_364', 'v_365', 'ern_erw', 'ern_kid')
```

## 3.1 Fehlende Items
```{r}
#| label: fehlende_items
#| echo: false
v1 <- sust %>% 
  select(lfdn, any_of(items_v1)) %>% 
  mutate(
    sum_valid = rowSums(!is.na(select(., 2:length(.)))),
    score_v1=rowSums(select(., 2:length(.)), na.rm=TRUE)/ sum_valid)

# Anzahl valider Angaben
tabyl(v1$sum_valid, show_na = TRUE) %>%  
  mutate(percent=percent*100) %>%
  kbl(booktabs = T,  digits = 4, centering=F, row.names=FALSE, 
      col.names=c('valide Items', 'n', '%'), 
      caption = 'Häufigkeitstabelle nach Anzahl valide benatworteter Nachhaltigkeits-Items')%>% 
  kable_styling(full_width = T)
```

  \linebreak

# LESEZEICHEN:
Bildung des Scores: Mittelwert aus allen Items 

überarbeiten, bessere Gruppierung darstellen

Mittelwerte nach Anzahl valide beantworteter Items: 
```{r}
#| label: fehlende_items2
#| echo: false
# Mittelwerte in Abhängigkeit der Anzahl valider Werte
v1 <- v1 %>% mutate(valid_group=case_when(
  sum_valid < 10 ~ '<10',
  between(sum_valid, 10, 17) ~ '10-17',
  sum_valid>17 ~ '>17'
))

tmp <- psych::describeBy(v1$score_v1, group=v1$valid_group, mat=TRUE) %>%
  select(item:range, -item, -vars)

tmp %>% kbl2()
```


Da die Items zum Teil sehr unterschiedliche Aspekte der nachhaltigen Ernährung abbilden, wird für die Berechnung eines Nachhaltigkeits-Scores ein hoher Anteil an valide beantwortet Items von 90% (18 von 20 Items) vorausgesetzt. 
Für die Berechnung von Cutoffs werden alle Personen ausgeschlossen, die weniger als 18 Items beantwortet haben (n = `r length(v1$sum_valid[v1$sum_valid<=17])`, `r round(length(v1$sum_valid[v1$sum_valid<=17]) / length(v1$sum_valid),4) * 100`%). Die Brechnung eines Nachhaltigkeits-Scores sowie die folgenden Modelle zur Cut-Off-Wert-Berechnung berücksichtigen ausschließlich Personen mit mindestens 18 beantworteten Nachhaltigkets-Items (n = `r length(v1$sum_valid[v1$sum_valid>17])` von N=`r length(v1$sum_valid)`, `r round(length(v1$sum_valid[v1$sum_valid>17]) / length(v1$sum_valid),4) * 100`%).


```{r}
#| label: fehlende_items3
#| echo: false
v1 <- v1 %>% filter(sum_valid>17) # weiter nur ohne diese Fälle (min. 18 valide Items)
```


## 3.2  Cutoff-Modelle festlegen

Die Festlegung der Cut-Offs erfolgt zunächst explorativ. Zur Bestimmung distinkter Gruppen Nachhaltiger Ernährung entlang des kontinuierlichen Nachhaltigkeits-Scores kommen sowohl verteilungs- als auch scorebasierte Ansätze zur Anwendung. Verteilungsbasierte Ansätze berücksichtigen die Verteilung des Nachhaltigkeits-Scores in der Stichprobe. Score-basierte Ansätze sind verteilungsunabhängig und basieren auf der im Nachhaltigkeits-Fragebogen erreichbaren Punktzahl.

```{r}
#| label: cutoff_modelle
#| echo: false
### Verteilungsbasiert
## 1. Quintile
v1$co_int1 <- ggplot2::cut_number(v1$score_v1, 5)
v1$co_m1 <- cut(v1$score_v1 , breaks = quantile(v1$score_v1, c(0, .2, .4, .6, .8, 1)), labels=1:5, include.lowest=TRUE)

## 2. Quartile
v1$co_int2 <- ggplot2::cut_number(v1$score_v1, 4)
v1$co_m2 <- cut(v1$score_v1 , breaks = quantile(v1$score_v1, c(0, .25, .5, .75, 1)), labels=1:4, include.lowest=TRUE)

## 3. Terzile
v1$co_int3 <- ggplot2::cut_number(v1$score_v1, 3)
v1$co_m3 <- cut(v1$score_v1 , breaks = quantile(v1$score_v1, c(0, 1/3, 2/3, 1)), labels=1:3, include.lowest=TRUE)

## 4. Quintile mit kleinen Randgruppen
v1$co_int4 <- cut(v1$score_v1 , breaks = quantile(v1$score_v1, c(0, .125, .375, .625, .875, 1)), include.lowest=TRUE)
v1$co_m4 <- cut(v1$score_v1 , breaks = quantile(v1$score_v1, c(0, .125, .375, .625, .875, 1)), labels=1:5, include.lowest=TRUE)

## 5. Qauartile mit kleinen Randgruppen
v1$co_int5 <- cut(v1$score_v1 , breaks = quantile(v1$score_v1, c(0, .125, .5, .875, 1)), include.lowest=TRUE)
v1$co_m5 <- cut(v1$score_v1 , breaks = quantile(v1$score_v1, c(0, .125, .5, .875, 1)), labels=1:4, include.lowest=TRUE)


### Score-basiert
## 6. Quintile max. Score
v1 <- v1 %>% mutate(co_m6=case_when(
  score_v1 <= 0.2 ~ 1,
  score_v1 <= 0.4 ~ 2,
  score_v1 <= 0.6 ~ 3,
  score_v1 <= 0.8 ~ 4,
  score_v1 <= 1.0 ~ 5))

## 7. Quartile max. Score
v1 <- v1 %>% mutate(co_m7=case_when(
  score_v1 <= 0.25 ~ 1,
  score_v1 <= 0.5 ~ 2,
  score_v1 <= 0.75 ~ 3,
  score_v1 <= 1.0 ~ 4))

## 8. Terzile max. Score
v1 <- v1 %>% mutate(co_m8=case_when(
  score_v1 <= 1/3 ~ 1,
  score_v1 <= 2/3 ~ 2,
  score_v1 <= 1.0 ~ 3))

## 9. Quintile/Quartile max. Score
v1 <- v1 %>% mutate(co_m9=case_when(
  score_v1 <= 0.4 ~ 1,
  score_v1 <= 0.6 ~ 2,
  score_v1 <= 0.75 ~ 3,
  score_v1 <= 1.0 ~ 4))
```

Die Modelle 1 bis 5 basieren auf der Verteilung des Nachhaltigkeits-Scores in der Stichprobe, die Modelle 6 bis 9 basieren auf dem maximal erreichbaren Score (= 1).

```{r}
#| label: uebersicht_cutoff_werte
#| echo: false
models <- c('1. Quintile', '2. Quartile', '3. Terzile', '4. Quintile mit kleinen Randgruppen', '5. Quartile mit kleinen Randgruppen', '6. Quintile max. Score', '7. Quartile max. Score', '8. Terzile max. Score', '9. Quintile/Quartile max. Score')

n_groups <- c(5, 4, 3, 5, 4, 5, 4, 3, 4)
cutoffs <- c('0.452, 0.523, .587, .663',
             '0.472, 0.553, .641',
             '0.501, 0.609',
             '0.411, 0.515, .595, .705',
             '0.411, 0.553, .705',
             '0.200, 0.400, 0.600, 0.800', 
             '0.250, 0.500, 0.750', 
             '0.333, 0.666',
             '0.400, 0.600, 0.750'
)

tmp <- tibble(models, n_groups, cutoffs)
tmp %>% 
  kbl2(col.names=c('Modell', 'Anazahl Gruppen', 'Cutoff-Werte'), 
      caption = 'Übersicht über die Cut-Off-Werte der betrachteten Modelle') %>%
  row_spec(c(5), extra_css = "border-bottom: 1px solid", hline_after=TRUE)
```


## 3.3 Modellbewertung

TEXT

**Kovariaten**: Geschlecht der erwachsenen Person, Alter und Geschlecht des Zielkindes, Anzahl Kinder unter 14 Jahren, soziökonomischer Status der Familie, Migrationsgeschichte, German Index of Socioeconomic Deprivation (GISD), Anzahl HBSC multiple psychosomatische Beschwerden, Gesundheitsstatus des Elternteils, Gesundheitsstatus des Kindes, Score der Ernährungskompetenz
<br><br>

Für die verschiedenen Cut-Off-Modelle wird zunächst der Anteil aufgeklärter Varianz in linearen Regressionen berechnet und mit der des kontinuierlichen Nachhaltigkeits-Scores verglichen. Zusätzlich werden ordinale Regressionen für die gebildeten Nachhaltigkeits-Gruppen als jeweils abhängige Variable und den o.g. Kovariaten gerechnet. Darüber hinaus wird die Korrelation (Spearman-Rho) zwischen den Nachhaltigkeits-Gruppen und dem Nachhaltigkeits-Score berechnet.
<br>

Die am besten geeigneten Cut-Off-Modelle werden anhand des minimalsten **external information loss** (d.h. höchste aufgeklärte Varianz [R² und Pseudo R² in den linearen und ordinalen Modellen]) so-wie des minimalsten **internal information loss** (maximale Korrelationen der Nachhaltigkeits-Gruppen mit dem Nachhaltigkeits-Score) bestimmt.

```{r}
#| label: cutoff_modellbewertung
#| echo: false
#Kovariaten vorbereiten
kovariaten <- c('v_4', 'Alter_Zielkind_2', 'Geschlecht_Zielkind', 'Kinder_unter_14', 'SES_max', 'Migrationsgeschichte', 'GISD_Score', 'Anzahl_HBSC', 'Gesundheitsstatus_Elternteil', 'Gesundheitsstatus_Kind', 'Score_Ernährungskompetenz') #
kov_string <- toString(paste(kovariaten, collapse = ' + '))

# Datensatz mit Kovariaten vorbereiten
kovs <- overall_dat %>% select(lfdn, any_of(kovariaten))
v2 <- left_join(v1, kovs, by='lfdn')


### R² aus linearen Modelle
v2 <- v2 %>% mutate_at(vars(contains('co_m')), as.numeric)
tmp <- select(v2, score_v1, contains('co_m'))

R2_linear <- vector("double", length(tmp))
for (i in seq_along(tmp)) {            
  R2_linear[[i]] <- rsquared_aov(tmp[[i]], v2)
}

### R² aus ordinalen Modellen
v2 <- v2 %>% mutate_at(vars(contains('co_m')), as.factor)
tmp <- select(v2, contains('co_m'))

pR2_mcfad <- vector("double", length(tmp))
for (i in seq_along(tmp)) {            
  pR2_mcfad[[i]] <- pR2_mcfadden(tmp[[i]], v2)
}
pR2_mcfad <- c(NA, pR2_mcfad)

pR2_nagel <- vector("double", length(tmp))
for (i in seq_along(tmp)) {            
  pR2_nagel[[i]] <- pR2_nagelkerke(tmp[[i]], v2)
}
pR2_nagel <- c(NA, pR2_nagel)


### Korrelation mit linearem Score
rho <- v2 %>% 
  select(score_v1, contains('co_m')) %>%
  summarise(across(-score_v1, ~ Hmisc::rcorr(.x, score_v1, type = 'spearman')$r[2])) %>%
  unlist() 
rho <- as.numeric(c(1, rho))
```

### 3.3.1 Übersicht über alle Cutoff-Modelle

```{r}
#| label: cutoff_modellbewertung_output
#| echo: false
models <- c('Original', models)
tmp <- tibble(models, R2_linear, pR2_mcfad, pR2_nagel, rho)

tmp %>% 
  kbl2(col.names=c('Score / Modell', 'Adjusted R²', 'McFadden', 'Nagelkerke', 'Nachhaltigkeits-Score'), 
      caption = 'Aufgeklärte Varianz in Regressionsmodellen und Korrelationen mit dem kontinuierlichen Nachhaltigkeits-Score') %>%
  add_header_above(c('', 'Lineare Regression  R²'=1, 'Ordinale Regression\n Pseudo R²'=2, 'Spearman-Rho\n Korrelation'=1)) %>%
  row_spec(c(1,6), extra_css = "border-bottom: 1px solid", hline_after=TRUE)
```

TEXT: Modellbewertung


Bei den verteilungsbasierten Modellen findet sich in der geringste externe und interne Informationsverlust in den Modellen 2 und 5. Alle Modelle korrelieren sehr hoch mit dem kontinuierlichen Score.
Es muss die inhaltliche Frage erwogen werden, ob das Ziel des Scores sein soll, die Befragten in in etwa gleichgroße Gruppen zu teilen.

  \linebreak
    \linebreak



###  3.3.2 Darstellung ausgewählter Modelle

```{r}
#| label: cutoff_m6
#| echo: false
## Modell 6
tabyl(v2$co_m6) %>% 
  mutate(percent=percent*100) %>% 
  kbl2(col.names=c('Kategorie', 'n', '%'), 
      caption = 'Cutoffs Modell 6: max. Score basiert, Quintile')

ggplot(v2, aes(x=score_v1)) +
  geom_histogram(binwidth=0.005, fill="#BED600", color="#e9ecef", alpha=0.9) +
  ggtitle("Cutoffs Modell 6: max. Score basiert, Quintile") +
  xlab("kontinuierlicher Nachhaltigkeits-Score") + 
  ylab("Häufigkeit") +
  theme_bw() +
  theme(plot.title = element_text(size=15)) +
  geom_vline(xintercept = c(0.2, 0.4, 0.6, 0.8), linetype="dotted", color = "#bd182d", size=1)
```

  \linebreak
    \linebreak

```{r}
#| label: cutoff_m7
#| echo: false
## Modell 7
tabyl(v2$co_m7) %>% 
  mutate(percent=percent*100) %>% 
  kbl2(col.names=c('Kategorie', 'n', '%'), 
      caption = 'Cutoffs Modell 7: max. Score basiert, Quartile')

ggplot(v2, aes(x=score_v1)) +
  geom_histogram(binwidth=0.005, fill="#BED600", color="#e9ecef", alpha=0.9) +
  ggtitle("Cutoffs Modell 7: max. Score basiert, Quartile") +
  xlab("kontinuierlicher Nachhaltigkeits-Score") + 
  ylab("Häufigkeit") +
  theme_bw() +
  theme(plot.title = element_text(size=15)) +
  geom_vline(xintercept = c(0.25, 0.5, 0.75), linetype="dotted", color = "#bd182d", size=1)
```


  \linebreak
    \linebreak

```{r}
#| label: cutoff_m9
#| echo: false
## Modell 9
tabyl(v2$co_m9) %>% 
  mutate(percent=percent*100) %>% 
  kbl2(col.names=c('Kategorie', 'n', '%'), 
      caption = 'Cutoffs Modell 9: max. Score basiert, Quintile/Quartile')

ggplot(v2, aes(x=score_v1)) +
  geom_histogram(binwidth=0.005, fill="#BED600", color="#e9ecef", alpha=0.9) +
  ggtitle("Cutoffs Modell 9: max. Score basiert, Quintile/Quartile") +
  xlab("kontinuierlicher Nachhaltigkeits-Score") + 
  ylab("Häufigkeit") +
  theme_bw() +
  theme(plot.title = element_text(size=15)) +
  geom_vline(xintercept = c(0.4, 0.6, 0.75), linetype="dotted", color = "#bd182d", size=1)
```


Bei den Modellen, die auf dem maximal erreichbaren Score basieren, findet sich in der geringste externe und interne Informationsverlust je nach betrachtetem Indikator in den Modellen 6, 7, 9. Alle Modelle korrelieren hoch bis sehr hoch mit dem kontinuierlichen Score. 

Alle Indikatoren zusammengenommen, weist das Modell 9 die besten Eigenschaften auf, **wir empfehlen daher die Wahl des Modells 9**. Es ergibt sich eine Verteilung nach der etwa 10% der Stichprobe der nachhaltigen Ernährung nur wenig Bedeutung beimessen. Für etwas mehr als die Hälfte ist Nachhaltigkeit in der Ernährung mittelmäßig bedeutsam . Etwa 30% messen der Nachhaltigkeit eine hohe und 7% eine sehr hohe Bedeutung zu. 


# 4. Fazit

TEXT

Nochmal irgendwelche Ergebnisse (ggf. Abbildung Kreisdiagramm oder so)
```{r}

```

